臺灣高等法院刑事裁定
109年度抗字第1107號
抗  告  人
即  被  告  鄭景文


上列抗告人因違反廢棄物清理法等案件，不服臺灣桃園地方法院
中華民國109年6月10日所為裁定（105年度訴字第22號），提起
抗告，本院裁定如下：
    主  文
抗告駁回。
    理  由
一、原裁定意旨略以：抗告人即被告鄭景文因違反廢棄物清理法
    等案件，不服原審法院105年度訴字第22號第一審判決，於
    民國109年3月2日具狀提起上訴，惟其上訴狀內僅記載「上
    訴理由容後補呈」，並未敘述任何上訴理由，亦未於上訴期
    間屆滿後20日內補提上訴理由，經原審法院於109年5月13裁
    定命其於裁定送達後5日內補提上訴理由書狀，該裁定業於1
    09年5月20日以寄存送達方式送達被告，加計5日命補正期間
    ，其補正上訴理由之期限已於109年6月4日屆滿。惟被告迄
    今未補正上訴理由，其上訴即不合法律上程式，應予駁回等
    語。
二、抗告意旨略以：原審命被告補正上訴理由之公文通知雖以寄
    存送達方式寄存在草湳派出所，惟被告前往草湳派出所領取
    時，經當場拆開發現公文封內所檢附之文件並非給被告之公
    文，而係原審法院要給矯正署之公文，當時經派出所領信志
    工將該公文退還原審法院，故被告自始未曾收受原審法院之
    補正上訴理由裁定，原審裁定自始未合法送達，被告並無不
    補正上訴理由之情形，原審以裁定駁回被告上訴，顯不合法
    云云。
三、按上訴期間為10日，自送達判決後起算，但判決宣示後送達
    前之上訴，亦有效力；又提起上訴，應以上訴書狀提出於原
    審法院為之；不服地方法院之第一審判決而上訴者，應向管
    轄第二審之高等法院為之；上訴書狀應敘述具體理由；又原
    審法院認為上訴不合法律上之程式或法律上不應准許或其上
    訴權已經喪失者，應以裁定駁回之。但其不合法律上之程式
    可補正者，應定期間先命補正，刑事訴訟法第349條、第350
    條第1項、第361條第1項、第2項、第362條分別定有明文。
四、經查
(一)被告鄭景文因違反廢棄物清理法等案件，經原審法院以105
    年度訴字第22號判決判處有期徒刑1年4月在案，被告因不服
    原審判決，於109年3月2日向原審提起上訴，因其上訴狀未
    附具上訴理由，僅記載「上訴理由容後補呈」等語，此有被
    告之刑事聲明上訴狀1份在卷可憑（原審105年度訴字第22號
    卷四第414-1頁），經原審法院於109年5月13日以裁定命被
    告於收受裁定送達後5日內補正上訴理由，該裁定正本業於1
    09年5月20日以寄存送達方式送達桃園市政府警察局楊梅分
    局草湳派出所，並經被告於當天親自前往草湳派出所簽捺收
    受等情，有上開裁定、原審法院送達證書、草湳派出所司法
    文書領取登記簿各1份附卷可憑（原審105年度訴字第22號卷
    四第415至419頁、本院卷第23頁）。原審命被告補正上訴理
    由之裁定自109年5月20日已生合法送達被告之效力，而被告
    迄原審為本件裁定前，猶未補提上訴理由書，原審法院始於
    109年6月10日以被告之上訴違背法律上程式為由，裁定駁回
    其上訴，於法並無不合。
(二)抗告意旨雖以前詞置辯，然未提出證據以實其說，況被告於
    收取上揭文書後，業於領取人簽章欄簽名並按捺指印，此有
    上揭司法文書登記簿在卷可佐，倘嗣後確有被告所稱當場拆
    封後察覺文書內容有誤而退回原法院之情狀發生，衡情，當
    場要求將被告於收受人簽章欄之簽名捺印劃除或使派出所專
    職人員於登記簿上註記該事由並非難事，然卻未見上情，另
    經本院依職權向桃園市政府警察局草湳派出所及原審法院查
    詢，經派出所函覆被告於109年5月20日前往草湳派出所領取
    原審法院寄存送達之裁定時，並無如抗告意旨所稱文件退回
    原審法院之情形，且原審承辦股書記官亦表示未接獲草湳派
    出所聯絡告知上情，事後亦未收到退回之文件等情，有桃園
    市政府警察局楊梅分局草湳派出所109年7月29日楊警分刑字
    第1090022595號函暨隨函檢附之司法文書領取登記簿（其上
    註記：本所已確認該民已領取信件亦無信件退回）及本院10
    9年8月7日公務電話紀錄表在卷可稽（本院卷第19至23頁、
    第25頁），則抗告意旨前開所辯，洵屬無據，尚非可採，本
    件抗告為無理由，應予駁回。
據上論斷，應依刑事訴訟法第412條，裁定如主文。
中　　華　　民　　國　　109 　年　　8 　　月　　11　　日
                  刑事第十九庭  審判長法　官  曾淑華
                                      法　官  王美玲
                                      法　官  俞秀美
以上正本證明與原本無異。      
如不服本裁定，應於收受送達後5日內向本院提出再抗告狀。
                                      書記官  謝崴瀚
中　　華　　民　　國　　109 　年　　8 　　月　　12　　日